臺灣臺中地方法院刑事判決　　　　　　　　　　　　　　九十四年度訴字第三號
　　公　訴　人　臺灣臺中地方法院檢察署檢察官
　　被　　　告　甲○○
右列被告因違反毒品危害防制條例案件，經檢察官提起公訴（九十三年度毒偵字第四
九０二號）及移
法官獨任進行簡式審判程序，判決如左：
    主  文
甲○○連續施用第一級毒品，累犯，處有期徒刑拾月，扣案之第一級毒品海洛因壹包
（淨重零點玖零公克，空包裝重零點壹柒公克）沒收銷燬之及注射針筒壹支沒收。
    事  實
一、甲○○前於民國八十六年間因違反肅清煙毒條例案件，經本院判處有期徒刑三年
    三月，上訴後，經臺灣高等法院臺中分院判決上訴駁回，嗣提起非常上訴，經最
    高法院改判有期徒刑三年確定；其又因竊盜、違反麻醉藥品管理條例案件，分經
    本院判處有期徒刑四月、三月，三罪定應執行刑為有期徒刑三年四月確定，嗣於
    八十八年四月二十九日假釋；惟甲○○於假釋期間，因再犯竊盜、施用第一、二
    級毒品案件，經本院分別判處有期徒刑三月、九月、七月，定其應執行刑為有期
    徒刑一年五月確定，前開假釋因而被撤銷，殘餘刑期有期徒刑一年五月六日與該
    有期徒刑一年五月接續執行，於九十二年四月八日縮短刑期假釋，至九十二年九
    月二十日假釋期滿未經撤銷而執行完畢；又於八十八年間，因施用毒品案件，經
    本院以八十八年度毒聲字第七六三０號裁定送觀察、勒戒後，認無繼續施用毒品
    之傾向，經臺灣臺中地方法院檢察署檢察官於八十九年一月十七日以八十九年度
    毒偵字第一０四號為不起訴處分確定；復於八十九年間，因施用毒品案件，經本
    院以八十九年度毒聲字第三四一四號裁定送觀察、勒戒後，認有繼續施用毒品之
    傾向，經本院以八十九年度毒聲字第四九四八號裁定令入戒治處所施以強制戒治
    ，嗣經本院以九十年度毒聲字第二六九號裁定停止戒治，所餘戒治期間付保護管
    束，於九十年八月十五日保護管束期滿執行完畢。詎仍不思戒絕毒品，復基於施
    用第一級毒品海洛因之概括犯意，自九十三年八月中旬起至九十四年一月二十一
    日止，連續在其位於臺中縣大里市○○路四六五號住處，以將第一級毒品海洛因
    加水稀釋後，用注射針筒注射於手臂血管之方式，施用第一級毒品海洛因多次，
    平均二天施用一次。嗣先於九十三年十一月二十二日十一時四十分許，在臺中市
    ○區○○路一六六號前為警查獲，並扣得海洛因一包（淨重零點九零公克，空包
    裝重零點一七公克）；又於九十三年十二月十一日十八時二十分許，在臺中縣大
    里市○○路四六五號二樓為警查獲，並扣得其所有供施用海洛因用之注射針筒一
    支。前後經警方採集甲○○的尿液，送往詮昕科技股份有限公司、中山醫學大學
    附設醫院藥物檢測中心檢驗結果，各呈第一級毒品海洛因於人體代謝後之嗎啡、
    可待因陽性反應及鴉片類藥物陽性反應，因而查悉上情。
二、案經臺中市警察局第一分局、臺中縣警察局霧峰分局分別報請臺灣臺中地方法院
    檢察署檢察官偵查起訴及移送本院併案審理。
    理  由
一、按本件被告甲○○所犯係死刑、無期徒刑、最輕本刑為三年以上有期徒刑以外之
    罪，其於準備程序中就被訴事實為有罪之陳述，經告知簡式審判程序之旨，並聽
    取公訴人及被告之意見後，本院合議庭認為適宜而裁定由受命法官獨任進行簡式
    審判程序，合先敘明。
二、訊據被告甲○○對於右揭犯罪事實坦承不諱，且被告為警查獲後，先後經警方採
    集尿液送往詮昕科技股份有限公司、中山醫學大學附設醫院藥物檢測中心檢驗結
    果，各呈第一級毒品海洛因於人體代謝後之嗎啡、可待因陽性反應及鴉片類藥物
    陽性反應，有臺中市警察局第一分局、臺中縣警察局霧峰分局委託檢驗尿液代號
    與真實姓名對照表及詮昕科技股份有限公司、中山醫學大學附設醫院藥物檢測中
    心出具之尿液檢驗報告各一份等件附卷可稽。又被告於九十三年十一月二十二日
    為警查獲時，將在其身上查扣之毒品送鑑定後確含有第一級毒品海洛因成分，有
    法務部調查局九十四年一月二十四日調科壹字第一二００一四九七八號鑑定通知
    書一份存卷可據，此外，並有第一級毒品海洛因一包（淨重零點九零公克，空包
    裝重零點一七公克）及其所有供施用海洛因用之注射針筒一支扣案可資佐證，堪
    認被告前開自白為真實。又查被告前於八十八年間，因施用毒品案件，經本院以
    八十八年度毒聲字第七六三０號裁定送觀察、勒戒後，認無繼續施用毒品之傾向
    ，經臺灣臺中地方法院檢察署檢察官於八十九年一月十七日以八十九年度毒偵字
    第一０四號為不起訴處分確定；復於八十九年間，因施用毒品案件，經本院以八
    十九年度毒聲字第三四一四號裁定送觀察、勒戒後，認有繼續施用毒品之傾向，
    經本院以八十九年度毒聲字第四九四八號裁定令入戒治處所施以強制戒治，嗣經
    本院以九十年度毒聲字第二六九號裁定停止戒治，所餘戒治期間付保護管束，於
    九十年八月十五日保護管束期滿執行完畢，有臺灣高等法院被告全國前案紀錄表
    、臺灣臺中地方法院檢察署刑案資料查註紀錄表及查詢被告在監在押資料附卷可
    稽。是被告於強制戒治執行完畢後，五年內再犯本件毒品危害防制條例第十條之
    罪，事證明確，其犯行洵堪認定，應依法論科。
三、按毒品危害防制條例固於九十二年七月九日修正公布，並於九十三年一月九日生
    效，惟本件被告既於毒品危害防制條例修正生效後始施用第一級毒品，自應適用
    修正後毒品危害防制條例相關規定論處，合先敘明。是核被告所為，係犯毒品危
    害防制條例第十條第一項之施用第一級毒品罪。其持有第一級毒品之低度行為復
    為施用第一級毒品之高度行為所吸收，不另論罪。被告先後多次施用第一級毒品
    之行為，時間緊接，且所犯係構成要件相同罪名，顯係基於概括之犯意反覆為之
    ，為連續犯，應以一罪論，並加重其刑；公訴人雖僅就被告自九十三年八月中旬
    起至九十三年十一月二十一日十八時許止施用海洛因之事實提起公訴，惟被告其
    餘施用海洛因犯行，與起訴成罪之施用第一級毒品事實，有連續犯之裁判上一罪
    關係，為起訴效力所及，部分犯行並經檢察官移送併案（即臺灣臺中地方法院檢
    察署九十三年度毒偵字第五四０三號），本院自得併予審理，附此敘明。又查被
    告前於八十六年間因違反肅清煙毒條例案件，經本院判處有期徒刑三年三月，上
    訴後，經臺灣高等法院臺中分院判決上訴駁回，嗣提起非常上訴，經最高法院改
    判有期徒刑三年確定；其又因竊盜、違反麻醉藥品管理條例案件，分經本院判處
    有期徒刑四月、三月，三罪定應執行刑為有期徒刑三年四月確定，嗣於八十八年
    四月二十九日假釋；惟甲○○於假釋期間，因再犯竊盜、施用第一、二級毒品案
    件，經本院分別判處有期徒刑三月、九月、七月，定其應執行刑為有期徒刑一年
    五月確定，前開假釋因而被撤銷，殘餘刑期有期徒刑一年五月六日與該有期徒刑
    一年五月接續執行，於九十二年四月八日縮短刑期假釋，至九十二年九月二十日
    假釋期滿未經撤銷而執行完畢，有被告之刑案資料查註紀錄表及臺灣高等法院被
    告全國前案紀錄表各一份附卷可考，其受有期徒刑執行完畢後，於五年內再犯本
    件有期徒刑以上之罪，為累犯，應遞加重其刑。爰審酌被告迭有多次施用毒品前
    科紀錄，仍不知悔改警惕，猶繼續施用毒品不輟，無視於毒品對於自身健康之戕
    害及國家對於杜絕毒品犯罪之禁令，暨其智識、素行、犯罪之目的、動機、手段
    、施用時間久暫與次數多寡，惟念及施用毒品係自戕且容易成癮之行為，從另一
    角度觀察，應視同病人看待，然為兼顧被告斷絕生理成癮性及心理依賴性之必要
    ，量刑實不宜過輕，復斟酌被告犯後於本院審理中坦承犯行，頗具悔意，態度尚
    佳等一切情狀，量處如主文所示之刑示懲。扣案之海洛因一包（淨重零點九零公
    克，空包裝重零點一七公克），係查獲之第一級毒品，應依毒品危害防制條例第
    十八條第一項前段之規定，宣告沒收銷燬之；另扣案之注射針筒一支，係被告所
    有供施用第一級毒品海洛因所用之物，業據被告供承在卷，雖毒品危害防制條例
    第十八條第一項及同條例施行細則第十一條之一，就施用毒品之器具，規定由查
    獲機關予以沒入銷燬之，然扣案物品既尚未經查獲機關沒入銷燬，且為被告所有
    供前開犯罪所用之物，本院自應依刑法第三十八條第一項第二款規定宣告沒收。
據上論斷，應依刑事訴訟法第二百七十三條之一第一項、第二百九十九條第一項前段
，毒品危害防制條例第十條第一項、第十八條第一項前段，刑法第十一條、第五十六
條、第四十七條、第三十八條第一項第二款，判決如主文。
本案經檢察官葉芳如到庭執行職務
中      華      民      國    九十四    年      二      月     十六     日
                              臺灣臺中地方法院刑事第八庭
                                      法  官  吳  崇  道
右正本證明與原本無異。
如不服本判決，應於判決送達後十日內向本院提出上訴狀，上訴於臺灣高等法院臺中
分院( 須附繕本 )。
                                      書記官
中    華    民    國      九十四      年       二      月     十六    日
附錄本案論罪科刑法條
毒品危害防制條例第十條
施用第一級毒品者，處六月以上五年以下有期徒刑。
